# 关于有限公司用为特殊合伙企业的普通合伙人的投资

提问人：dyhuruping_200 时间：2010-11-04 12:28:42
有限公司用为特殊合伙企业的普通合伙人的投资如何核算，入哪个科目

回答人：chenyiwei
首先需要考虑这样操作的合规性。根据《公司法》第十五条：“公司可以向其他企业投资；但是，除法律另有规定外，不得成为对所投资企业的债务承担连带责任的出资人”。 假定是合规的，则从性质上讲类似于股权投资（当然从法律术语角度看，合伙企业是没有“股权”一说的，只有“合伙人财产份额”概念），报表上可以列示在“其他非流动资产”项目中。